# 请教陈版主及各位老师：公司管理费用是否可以分摊计入军品科研项目的合同履约成本？

提问人：wx_5c2da70c0fa0 时间：2023-04-28 07:29:40
一、背景
A公司签订了国防科研合同，受托研制某型号装备。财务人员根据企业会计准则及《国防科研试制费管理办法》
（以下简称 18 号文号文）关于科目设置的要求，按项目在 “ 合同履合同履 约 成本成本 ” 科目下，设置了“材料费”、“专用费”、“外协费”、“燃料动力费”、“事务费”、“固定资产折旧费”、“管理费”、“人工及劳务费”等 8 个二级科目。其中，对 ” 管理管理 费“ 的的核算方法产生了争议。
二、二、18 号文和准 则 相相关关原文原文
1. 18 号文号文
第六条 国防科研项目预计成本是指项目在研究、试制过程中预计必须发生的成本费用，包括材料费、专用费、外协费、燃料动力费、事务费、固定资产折旧费、管理费、工资及劳务费。
第十五条 管理费是指在项目研究、试制过程中直接发生的管理性支出，以及分分 摊转 入入的研制费用（或制造费用）
及管理管理 费 用用等。
第十九条 合同价款是指在项目概算内，按研制周期或研制周期内分年度、分阶段签订的研制合同经费额，包括项目预计成本和预计收益。第二十条 项目预计收益是指项目承担单位完成科研项目预计获得的利润。预计收益按项目预计成本扣除材料费中的外购成品费，专用费及外协费后的5%计列。第四十条 国防科研项目完成任务目标并一次通过验收，合同价款扣除项目实际成本后的剩余资金全部作为项目收益，由项目单位统筹用于研发活动支出。未通过验收和整改后通过验收的项目，剩余资金全部收回，具体按照国家和军队有关规定执行。
2. 《企《企 业 会会 计 准准 则 第第 14 号号 – 收入》收入》 应 用指南用指南六、合同成本
（一）合同履约成本
......
企业应当在下列支出发生时，将其计入当期损益：一是管理 费 用用，，除非除非 这 些些 费 用明用明确确由客由客 户 承担。承担。二是......三、个人 观 点点
根据 18 号文相关条款，结合军方项目一直以来的价格构成特点（完全成本+5%利润）及惯例，公司管理 费 用用（或按一定方法分摊的一部分）符合符合 “这 些些 费 用明用明确确由客由客 户 承担承担 ” 的情况。因此，核算核算 时应 当在期末按一定方法（（如工如工 时占比法占比法））分分 摊计 入入 “ 合同履合同履 约 成本成本 - 管理管理 费” 。。
同时，待分摊的公司管理费用不不 应 包括包括军方明确不予认可或根据历史经验表明可能不予认可的费用，如：业务招待费、诉讼费、滞纳金、辞退福利、研发费用等其他与军品科研生产活动无关的费用。
请问老师，这种处理方法是否合适？

回答人：chenyiwei
18 号文主要是财务管理方面的文件，即涉及财政拨付的试制费可用于哪些方面及其允许的额度。但在会计核算方面，仍严格遵循企业会计准则规定，一般管理费用不纳入合同履约成本。